【裁判字號】    99,毒抗,100
【裁判日期】    990430
【裁判案由】    毒品危害防制條例
【裁判全文】
臺灣高等法院刑事裁定                 99年度毒抗字第100號
抗  告  人
即  被  告  甲○○
上列抗告人因違反毒品危害防制條例案件，不服台灣板橋地方法
院中華民國九十九年三月二十五日裁定（九十九年度毒聲字第三
七九號），提起抗告，本院裁定如下：
    主  文
原裁定撤銷，發回台灣板橋地方法院。
    理  由
一、原審裁定意旨略以：抗告人即被告甲○○於民國九十八年十
    二月十九日十七時四十分許，在臺北縣政府警察局新莊分局
    頭前派出所製作警詢筆錄時，經警徵得其同意後所採取之尿
    液，經送台灣檢驗科技股份有限公司以酵素免疫分析法（EI
    A）初驗，再以氣相層析質譜儀法（GC/MS）覆驗結果，發現
    被告尿液呈安非他命類（安非他命、甲基安非他命）陽性反
    應，有臺北縣政府警察局新莊分局偵辦毒品危害防制條例被
    移送人姓名代碼對照表、該公司於九十九年十月十五日濫用
    藥物檢驗報告各一紙在卷可稽。又甲基安非他命經口服投與
    後約百分之七十於二十四小時內自尿中排出，約百分之九十
    於九十六小時內自尿中排出，由於甲基安非他命成分之檢出
    與其投與方式、投與量、個人體質、採尿時間與檢測儀器之
    精密度等諸多因素有關，因此僅憑尿液中呈安非他命類陽性
    反應，並無法確實推算吸食時間距採集時間之長短，惟依上
    述資料推斷，最長可能不會超過四日，亦經行政院衛生署藥
    物食品檢驗局八十一年二月八日（八一）藥檢壹字第００一
    一五六號函示明確。被告上開所採尿液經送檢驗結果既有安
    非他命類（安非他命、甲基安非他命）陽性反應，且該結果
    又係採用氣相層析質譜儀法進行確認，已足排除被告因服用
    藥物導致呈毒品偽陽性反應之可能，顯見被告在經警採尿前
    之九十六小時內某時點，施用第二級毒品甲基安非他命之犯
    行甚明。是被告否認有何施用毒品之犯行，顯係事後飾卸之
    詞，不足採信。其施用第二級毒品甲基安非他命之犯行，應
    堪認定。從而檢察官聲請依毒品危害防制條例第二十條第一
    項及觀察勒戒處分執行條例第三條第一項規定，裁定將被告
    送勒戒處所觀察、勒戒，於法有據，應予准許。
二、抗告意旨略以：本人為被告之丈夫洪朝卿，因被告本身為輕
    度智障，並領有手冊，由本人代筆，陳述如下：
  (一)本人於九十八年十一月二日被新莊頭前派出所所查獲之毒品
    案件，事實上是由被告報案，告訴警察本人有吸毒之情事。
  (二)事件發生時，本人尚未入所勒戒，本人當時正在上班，頭前
    派出所有二位警察到家中搜查，當時只有我老婆及二個小孩
    在家，後來查獲玻璃球，於是要求我立刻趕回家，我告訴警
    察我正在上班，下班後立刻趕去派出所報到，我有承認東西
    是我的，事後員警以現行犯將我函送，但至新莊分局時被發
    現我並非現行犯，而退回，回到頭前時，員警又叫我老婆至
    頭前驗尿，並重新製作筆錄，才讓我們回家。事後又多次要
    求被告到分局問事情，說筆錄有問題，但被告因害怕而不敢
    ，我則因即將勒戒，家中經濟不好必須賺錢，我們是低收入
    戶，並無多的錢，我勒戒期間被告與二小孩三餐尚須由學校
    午餐之剩菜帶回家中食用，如今我剛勒戒回來，卻接到此裁
    定書及傳票，我真的不知如何面對，我有問被告，她確實沒
    有吸食，會不會是當時我在吸食時，她都在旁邊的關係呢？
    請求法官大人幫幫我們，我勒戒後已知悔改，絕不再碰毒品
    ，請讓我們這個家有重新站起來的機會，雖然我們對法律不
    懂，失去很多權利，可是我們只想把事實說出來，請法官體
    諒我們的立場等語。
三、經查：本件抗告人雖驗尿報告呈陽性反應，但濃度極低（見
    偵影卷第一一頁）；再佐以被告於警詢時否認有吸食毒品之
    情（見偵影卷第六頁）；被告丈夫洪朝卿於警詢時自承伊吸
    食安非他命有三個月的時間等語（見偵影卷第九頁），則被
    告丈夫吸食毒品地點的空間大小、吸食毒品的密集程度、吸
    食毒品時被告所處的位置等客觀條件狀況，若係空間狹小或
    密不通風處、或吸食頻率頻繁且均在被告所在附近吸食，則
    因而造成被告之驗尿檢驗有毒品反應之情，尚不能完全排除
    ，自有深究探明之必要。又本件警方之查獲過程，是否如抗
    告人丈夫所言，係抗告人自行前往報案？若抗告人自身有施
    用毒品，其何以會前往警局報案，報案動機為何？亦有詳查
    之必要。本件既有上揭疑點未明，抗告人所辯，為有理由。
    原審裁定，自無可維持，應由本院撤銷並發回原審法院。
據上論結，應依刑事訴訟法第四百十三條，裁定如主文。
中    華    民    國    99    年    4     月    30    日
                  刑事第十七庭  審判長法  官 王聰明
                                      法  官 陳世宗
                                      法  官 陳憲裕
以上正本證明與原本無異。
不得再抗告。
                                      書記官 張玉如
中    華    民    國    99    年    5     月    3     日

司法院資訊處製作；財團法人民間司法改革基金會備份。
